臺灣彰化地方法院刑事判決　　　　　　　　　　　　　九十一年度易字第四二六號
　　公　訴　人　臺灣彰化地方法院檢察署檢察官
　　被　　　告　乙○○
右列被告因竊盜案件，經檢察官提起公訴（九十一年度偵字第一０五三號），本院判
決如左：
    主      文
乙○○共同連續攜帶兇器，毀壞安全設備，於夜間侵入住宅竊盜，累犯，處有期徒刑
壹年陸月。
扣案之螺絲起子壹支、鉗子壹支、夾子壹支、鐵撬壹支、鑰匙壹支，均沒收。
    事      實
一、乙○○前因竊盜案件，經本院以八十九年度易字第四五號判決判處有期徒刑一年
    （起訴書誤載為四月）確定，於民國九十年二月十五日服刑期滿執行完畢。詎仍
    不知悔改，竟與綽號「阿進」之不詳姓名成年男子共同基於意圖為自己不法所有
    之概括犯意聯絡，分別於九十一年一月二十日下午三、四時許，乙○○攜帶其
    所有客觀上足供作為兇器使用之螺絲起子、鉗子、鐵撬等工具，與「阿進」一同
    侵入彰化縣彰化市○○路一一五之五號丙○○之住處（侵入住宅部分未據告訴）
    ，竊取丙○○所有現金新台幣（下同）一千元，鑽石戒指一只、黃金戒指二只、
    項鍊三條、手鍊四條、照相機一部。得手後渠等二人即將黃金戒指、項鍊及手鍊
    等物持往彰化縣彰化市○○○○街四十六號「通成銀樓」售予陳俊佑（所涉故買
    贓物罪嫌，另由檢察官偵辦中），總計得款二萬三千元，已由渠等二人朋分花用
    。又於九十一年一月二十三日下午一時三十分許（起訴書將發現屋主發現遭竊
    時間下午六時許，誤植為行竊時間），乙○○與「阿進」又承續上開概括犯意，
    以夾子自門側夾起內鎖之方式（未損壞），侵入彰化縣彰化市○○○路三九四號
    甲○○之住處（侵入住宅部分亦未據告訴），竊取甲○○所有之電視機二台、公
    事包一個（內有其客戶印章、數量不詳），得手後旋即自後門離去。另於九十
    一年二月八日晚間八時許，乙○○與「阿進」仍承續上開概括犯意，在彰化縣彰
    化市○○路三０五號前，以自備鑰匙插入鎖孔啟動之方式，竊取丁○○所使用之
    車牌號碼ＫＩＰ─三三三號機車，得手後留供己用。又於九十一年二月十五日
    下午六、七時許，乙○○與「阿進」復承續上開概括犯意，在彰化縣彰化市○○
    街六十二號前，由乙○○攜帶其所有足供作為兇器使用之螺絲起子，竊取庚○○
    所有之車牌號碼ＴＳＥ─八七五號機車車牌一面，得手後將上開車牌以雙面膠黏
    貼於乙○○所騎用ＫＷＸ─四七五號機車車牌上，避免犯案後為警追查。另於
    九十一年二月十五日晚間七時許，乙○○與「阿進」承續上開概括犯意，攜帶乙○○所有客觀上足供作為兇器使用之螺絲起子、鉗子、鐵撬等工具，前往己○○
    位於彰化縣彰化市○○街十六號之住處，以撬開門鎖之毀壞安全設備方式，竊取
    己○○所有郵政禮券一千元一張、合作金庫存單二萬元一張、印章四枚、現金一
    萬三千元、日幣硬幣十元八個、一百元硬幣一個、港幣硬幣十元一個、一百元鈔
    票一張、韓幣一百元鈔票二張、馬來西亞幣一元硬幣二個等物。渠等二人得手後
    ，於同日晚間七時十五分許正欲自前門離去時，適為返家之屋主己○○發覺有異
    ，乃當場制伏乙○○，並報警前來當場扣得乙○○所有供上開竊盜犯罪
    使用之螺絲起子、鉗子、夾子、鐵撬、鑰匙各一支，及其他非直接供犯罪所用之
    手提袋一只、手套二付、口罩一只、雙面膠八片等物，綽號「阿進」之男子則趁
    隙逃逸。
二、案經彰化縣警察局彰化分局報請臺灣彰化地方法院檢察署檢察官偵查起訴。
    理　　　由
一、訊據被告乙○○對於參與右揭竊盜犯行固坦承不諱，惟矢口否認曾於上開
    之時地竊取財物，辯稱：伊甫於九十一年一月十九日開刀出院，尚須時間休
    養，根本沒有力氣搬運電視機，不可能於同年月二十三日前往被害人甲○○住處
    竊取二台電視機等物品，又伊並未竊取被害人丁○○所有之ＫＩＰ─三三三號機
    車，係因遭到訊問之警員毆打，才會於警訊時坦承上開二次竊盜犯行云云。然查
    ：證人即當天負責訊問被告之警員戊○○到庭證稱：被告當天確實承認竊取機車
    、車牌、電視機等物，也是由被告帶同警員前往彰化市○○○路被害人甲○○住
    處指出犯案地點，另外被害人丁○○失竊之ＫＩＰ─三三三號機車則係經由被告
    帶路，才得以在彰化市○○○路五十四號前發現，警訊過程並無施加任何刑求及
    威脅恐嚇等語；另被告雖指稱被害人己○○於接受警訊時，在旁見到員警出手毆
    打云云，然經本院當庭向被害人己○○求證上情，據被害人己○○稱：並未聽到
    警察刑求被告或對他恐嚇威脅，只有說如果誠實一點會比較好，也沒有見到警察
    毆打被告之肚子等語，均已無從證明被告所稱遭警刑求違法取供等情屬實。況且
    被告於九十一年三月二十日接受檢察官偵訊時，亦坦稱至竊盜犯行伊均有參
    與，核與其於警訊時所供相互吻合，自難再以遭受毆打威脅等託辭任加翻異。而
    被告雖因肱骨骨折開刀於九十一年一月十九日出院，但於翌日隨即偕同「阿進」
    侵入被害人丙○○之住處行竊，此經被告坦承在卷，則被告甫於手術康復未久即
    能親身參與行竊，就其再隔二日前往被害人甲○○住處行竊又有何困難可言？尤
    以據被告自承其與「阿進」共同行竊時，伊均僅在旁把風而分擔犯罪之實施，亦
    毋庸耗費大量體力，對於甫行手術後之身體負擔仍屬有限，被告客觀上亦無難以
    參與實施行竊之情形可言。再參諸證人戊○○前揭證詞，可知被告尚能明確指出
    行竊地點並起獲失竊之ＫＩＰ─三三三號機車，而被告於警訊時對於上開犯罪事
    實之時間、地點、犯罪工具及詳細犯罪手法，均能逐一清楚敘明，如謂其未
    曾參與上開犯罪，又何能詳加描述至此？足認被告確有參與竊盜犯行之實施
    ，殆屬無疑。此外，又經被害人己○○、丁○○、鐘淑惠、甲○○、丙○○指訴
    明確，並有贓物認領保管單三紙、照片十二張附卷可稽，及螺絲起子、鉗子、夾
    子、鐵撬、鑰匙各一支、雙面膠八片、手提袋一只、手套二付、口罩一只扣案為
    憑。另被告持以行竊之螺絲起子、鉗子、鐵撬等工具，均為金屬材料製成，末端
    尖銳且材質鈍重，揮刺之際均足以傷人身體，客觀上顯可供作兇器使用。本案事
    證已臻明確，被告犯行至堪認定。
二、核被告乙○○於犯罪事實所為，係犯刑法第三百二十條第一項之竊盜罪，於
    犯罪事實所為，係犯同法第三百二十一條第一項第三款之攜帶兇器加重竊盜
    罪，於犯罪事實所為，係犯同法第三百二十一條第一項第一、二、三款之於夜
    間侵入住宅、攜帶兇器毀壞安全設備竊盜罪（該處門鎖附加於門上，僅為安全設
    備，參照最高法院六十四年度第四次刑庭庭推總會議決議）。被告與「阿進」就
    上開五次竊盜犯罪之實施，均有犯意聯絡及行為分擔，均為共同正犯。公訴意旨
    雖僅敘及其中之竊盜犯行為渠等二人所為，然被告已分別於本院訊問及警
    訊時自承犯罪事實竊盜部分，亦均為其與「阿進」共同為之，公訴人就此所
    認尚有未洽，併予指明。另被告所為上開五次竊盜犯行，時間緊接，方法雷同，
    觸犯基本構成要件相同之罪名，顯係基於概括犯意反覆為之，應依連續犯之規定
    從一情節較重之刑法第三百二十一條第一項、第二項、第三項之於夜間侵入住宅
    、攜帶兇器毀壞安全設備竊盜罪論處，並予加重其刑。而被告前因竊盜案件，經
    本院以八十九年度易字第四五號判決判處有期徒刑一年確定，於九十年二月十五
    日服刑期滿執行完畢，有臺灣彰化地方法院檢察署刑案資料查註紀錄表及台灣高
    等法院被告全國前案紀錄表在卷可按，其受有期徒刑之執行完畢，五年內再犯本
    件有期徒刑以上之罪，為累犯，應依法遞加其刑。爰審酌被告因竊盜案件服刑期
    滿出獄未及一年，旋即再為本件竊盜犯行，不僅未能藉由監禁處遇記取教訓，痛
    改前非，反而一再侵害他人財產權益，品行欠佳；且被告又於本院審理時否認部
    分犯行，犯後態度亦無足取，及其犯罪動機、手段、目的、所生危害、具有高中
    肄業學歷之智識程度等一切情狀，量處如主文所示之刑，以示懲儆。扣案之螺絲
    起子、鉗子、夾子、鐵撬、鑰匙各一支，均為被告所有供前揭竊盜犯罪使用之物
    ，此據被告於警訊時即已供述明確，均應依刑法第三十八條第一項第二款之規定
    ，宣告沒收。至於其餘扣案之手提袋一只、手套二付、口罩一只、雙面膠八片，
    雖係分別供作被告與共犯「阿進」收裝犯罪工具及掩飾身分躲避追查之用，然與
    前揭竊盜犯罪之實施尚無直接關聯，難認均為犯罪所用之工具，爰不予宣告沒收
    ，附此敘明。
據上論斷，應依刑事訴訟法第二百九十九條第一項前段，刑法第二十八條、第五十六
條、第三百二十一條第一項第一款、第二款、第三款、第四十七條、第三十八條第一
項第二款，判決如主文。
本案經檢察官吳憲明到庭執行職務。
中　　　華　　　民　　　國　　　九十一　　年　　　七　　　月　　十八　　日
                                臺灣彰化地方法院刑事第三庭
                                    法    官
附錄本案論罪科刑法條：
刑法第三百二十一條第一項第一款、第二款、第三款
右正本證明與原本無異。
如不服本判決，應於判決送達後十日內向本院提出上訴狀( 須附繕本 )。
                                    法院書記官
中　　　華　　　民　　　國　　九十一 　年　　七　　月　　十六　　日
